臺灣板橋地方法院刑事判決　　　　　　　　　　　　　九十一年度訴字第一五一號
　　公　訴　人　臺灣板橋地方法院檢察署檢察官
　　被　　　告　戊○○
　　指定辯護人　甲○公設辯護人　湯明純、黃青慧
右被告因懲治盜匪條例等案件，經檢察官提起公訴（八十九年度偵字第一九四○五、
一九六○二號），甲○判決如左：
    主  文
戊○○未經許可，持有可發射子彈具有殺傷力之仿貝瑞塔 (BERETTA)廠半自動手槍製
造之金屬玩具手槍換裝土造金屬槍管改造而成之改造手槍（槍枝管制編號：00000000
00，含彈匣一個），累犯，處有期徒刑壹年肆月，併科罰金新臺幣參萬元，罰金如易
服勞役，以銀圓參佰元即新臺幣玖佰元折算壹日。
扣案可發射子彈具有殺傷力之仿貝瑞塔 (BERETTA)廠半自動手槍製造之金屬玩具手槍
換裝土造金屬槍管改造而成之改造手槍（槍枝管制編號：0000000000，含彈匣一個）
壹支沒收之。
    事  實
一、戊○○前於民國八十六間，因麻醉藥品管理條例案件，經臺灣臺北地方法院於八
    十六年九月十二日判處有期徒刑七月（案號：八十六年度易字第四九五八號），
    嗣提起上訴，經臺灣高等法院於八十七年二月十八日以八十六年度上易字第八三
    九○號，撤銷原判決，改處有期徒刑八月確定，於八十八年一月十日執行完畢。
    仍不知悔改，明知可發射子彈具有殺傷力之仿貝瑞塔廠半自動手槍改造而成之手
    槍，屬槍砲彈藥刀械管制條例第四條第一項第一款管制之槍砲，依同條例第五條
    規定非經中央主管機關許可，不得製造、販賣、運輸、轉讓、出租、出借、持有
    、寄藏或陳列，竟於八十九年九月初某日，在臺北縣板橋市某不詳處所之跳蚤市
    場，以新臺幣（下同）二萬元之價格，購買具有殺傷力之仿貝瑞塔 (BERETTA)廠
    半自動手槍製造之金屬玩具手槍換裝土造金屬槍管改造而成之改造手槍一支（槍
    枝管制編號：0000000000，含彈匣一個），未經許可，持有該具有殺傷力之前揭
    槍枝，復於持有期間內之某時，將上開手槍藏放於臺北縣新莊市○○路家福加油
    站旁草叢內，嗣於八十九年十月十五日凌晨一時三十分許，帶同警方將該槍枝取
    出，因悉上情。
二、案經臺北縣政府警察局（即改制前之臺北縣警察局）海山分局移由臺灣板橋地方
    法院檢察署檢察官偵查起訴。
    理  由
一、訊據被告戊○○坦承右揭以二萬元價格，向跳蚤市場購得扣案槍枝後持有之事實
    不諱，核與其於警訊、偵查中所為供述均相符合，並經證人丁○○於甲○證屬屬
    實（見甲○九十一年四月八日訊問筆錄）。並有卷附查獲槍枝（含彈匣）之照片
    可稽，及有仿貝瑞塔 (BERETTA)廠半自動手槍改造之金屬玩具手槍一支（槍枝管
    制編號：0000000000），含彈匣一個）扣案可佐。而扣案之手槍一支（槍枝管制
    編號：0000000000）經移送機關送由內政部警政署刑事警察局鑑定結果，係仿貝
    瑞塔（BERETTA）廠半自動手槍製造之金屬玩具手槍換裝土造金屬槍管改造而成
    之改造手槍（槍枝管制編號：0000000000），機械性能正常，可擊發子彈，認具
    殺傷力，有該局八十九年十月二十一日刑鑑字第一六○二○三號鑑驗通知書在卷
    足憑。是被告所為右揭犯行自白，核與事實相符，應堪採信，本案事證明確，被
    告未經許可，持有槍枝犯行，足以認定。
二、核被告戊○○所為，係犯槍砲彈藥刀械管制條例第十一條第四項之未經許可，持
    有同條第一項之改造手槍罪。同上條例雖於九十年十一月十四日修正公布第六、
    十、二十條條文；並增訂第五條之一、第六條之一條文；並刪除第十九條、第二
    十三條、第二十四條條文等情，查此一增、修、刪除條文，核與本案無關，併此
    敘明。又槍砲彈藥刀械管制條例所規定之持有犯行，係犯罪行為之繼續，非狀態
    繼續，被告如上持有行為，僅需論以單一之持有罪。被告有如事實欄所示前科，
    並經執行完畢，有臺灣高等法院檢察署刑案資料記錄簡覆表在卷可稽，是其於有
    期徒執行完畢後，五年內再犯有期徒刑以上之本罪，為累犯，應依刑法第四十七
    條規定加重其刑。爰審酌被告未經許可，持有具有殺傷力之改造手槍，於社會治
    安有妨害之虞，暨犯罪動機、目的、手段、知識程度、犯罪後之態度等一切情狀
    ，量處如主文所示之刑，並就罰金刑部分，為易服勞役折算標準之諭知。扣案具
    殺傷力之仿貝瑞塔 (BERETTA)廠半自動手槍製造之金屬玩具手槍換裝土造金屬槍
    管改造而成之改造手槍（槍枝管制編號：0000000000，含彈匣一個），依槍砲彈
    藥刀械管制條例第五條規定，非經中央主管機關許可，不得持有，因認為係違禁
    物，依刑法第三十八條第一項第一款規定，不問屬於犯人與否均沒收之。
三、公訴意旨另以戊○○因懷疑其所有之ＭＯＴＯＲＯＬＡ廠牌Ｖ３６８８型行動電
    話一支為己○○所竊，因生不滿，與六名不詳姓名之成年男子，共同基於妨害自
    由之犯意聯絡，於八十九年九月二十一日凌晨一時許，先由該六人分乘二部自小
    客車，至己○○位於臺北縣板橋市○○路○段一八○之一號一三三室住處，強押
    己○○至臺北縣板橋市○○街一一九巷一號後，戊○○即基於意圖為自己不法之
    所有，而取出其所有具殺傷力改造貝瑞塔模型手槍一枝，抵住己○○頭部太陽穴
    ，並恫嚇稱：「是手機重要，還是性命重要，我說是你拿的，就是你拿的。」等
    語，使己○○不能抗拒，且命己○○三天內拿出同型手機後，始讓己○○離開上
    址。嗣於同日十七時至十八時許，己○○行經臺北縣板橋市○○路「頂好超商」
    附近時，恰巧為戊○○及其六、七名友人撞見，戊○○即承續上揭同一犯意，向
    己○○恐嚇稱：「這五千元先做頭款，你在今天晚上還要拿一支行動電話給我」
    、「如果晚上沒有跟我處理的話，以後就不要在板橋被我碰到，否則，就拿槍對
    你開槍」等語，使己○○不能抗拒後，而拿走己○○身上五千元等，因認戊○○
    涉犯刑法第三百零二條第一項、懲治盜匪條例第五條第一項第一款等之罪嫌云云
    。
四、按犯罪事實應依證據認定之，無證據不得推定其犯罪事實。又不能證明被告犯罪
    者，應諭知無罪之判決，刑事訴訟法第一百五十四條、第三百零一條第一項前段
    分別定有明文。次按認定犯罪事實，須依真實證據，而所謂真實證據，係指合法
    之積極證據，就犯罪事實能為具體之證明者而言，換言之，係指足以認定被告確
    有犯罪行為之積極證據，該項證據自須適合於被告犯罪事實之認定，始得採為斷
    罪資料（最高法院二十九年上字第三一○五號判例意旨參照）；如未能發現相當
    證據，或證據不足以證明，自不能以推測或擬制之方法，以為裁判基礎（最高法
    院四十年臺上字第八六號判例意旨參照）。而認定不利於被告之事實，須依積極
    證據，苟積極證據不足為不利於被告事實之認定時，即應為有利於被告之認定，
    更不必有何有利之證據（最高法院三十年上字第八一六號判例參照）。再所謂「
    積極證據足以為不利被告事實之認定」，係指據為訴訟上證明之全盤證據資料，
    在客觀上已達於通常一般之人均不致於有所懷疑，而得確信被告確有犯罪之程度
    ，若未能達到此一程度，而有合理懷疑之存在時，即無從為有罪之確信，基於「
    罪證有疑，利於被告」之證據法則，即不得遽為不利於被告之認定（最高法院七
    十六年度臺上字第四九八六號判例意旨參照）。其以情況證據（即間接證據）斷
    罪時，尤須基於該證據在直接關係上所可證明之他項情況事實，本乎推理作用足
    以確證被告有罪，方為合法，不得徒憑主觀推想，將一般經驗上有利被告之其他
    合理情況逕予排除（最高法院三十二年上字第六十七號判例意旨參照）。又告訴
    人之指訴，無非係以使被告受刑事追訴處罰為其目的，故有時難免誇大或渲染，
    加以無實之指控，因此，自不得僅以告訴人之指訴為唯一論據，故其陳述是否與
    事實相符，仍應調查其他證據以資審認（最高法院五十二年臺上字第一三○○號
    判例參照），換言之，即必須藉由補強證據之存在，用以增強或擔保告訴人陳述
    之證明力，告訴人之陳述始適合作為認定犯罪事實之基礎。
五、公訴所指被告涉犯右揭罪嫌，無非係以：上開犯罪事實，業據被害人己○○於警
    偵訊中就如何被六名不詳姓名之成年男子強押至臺北縣板橋市○○街一一九巷一
    號後，被告再以上揭手槍脅迫其交付手機，其後在撞見被害人時再以威嚇手段拿
    走身上五千元等情節，為詳細之指訴，衡情被告與被害人間，並無任何仇恨怨懟
    ，自無攀誣陷害之理，且如被害人非身臨其境，亦難對右揭犯罪事實為深刻之描
    述。參以被告自承當天曾帶很多朋友去現場，及其與被害人並非熟識之朋友，則
    被告非法持有槍械等情，當無告知被害人之理，則被害人於偵查中陳稱遭被告持
    黑色手槍恐嚇乙節，復與扣案貝瑞塔模型手槍外型相符，益見被害人所言，信而
    有徵，非憑空杜撰等為其論據。
六、訊據被告戊○○矢口否認有何公訴所指妨害自由、強盜犯行，辯稱略以伊遺失手
    機當天懷疑己○○拿伊手機，透過朋友將己○○找出來，在電玩店內阿斌【指乙○○】打電話將詹叫出來，坐在車上駕駛座旁，伊坐在後拿榔頭打，阿斌說要好
    好說，只希望手機還伊，榔頭打到詹身上沒有流血，就在車上打，下車後，在路
    上又打，詹拿掃把將伊牙齒打掉‧‧‧己○○有看過這把槍等語。
七、甲○經查：
    (一)、本案公訴所指，被告涉犯之證據，僅以告訴人之指述為唯一根據，幾經甲○
        訊問被告、證人【含告訴人】等情，分述如左：
        1.被告戊○○供稱：「他【指己○○】知道我有一把槍，因他偷了我手機，
          向他要，他不還，在四維路打起來，但沒帶槍，也沒拿槍恐嚇，是為了手
          機打架」（見八十九年十月十五日偵查筆錄）等語。又稱：「（知否因何
          案出庭？）我看到己○○即知了。我住在板橋市○○街一一九巷開茶室的
          地方我幫忙整理東西，詹來找我（何因我不知，我們只見過一次面，有一
          個共同朋友戴眼鏡的『阿斌』【指乙○○】），詹對我說前後來找我兩次
          ，第一次沒有叫醒我，第二次叫我起來時我頭暈暈的，我發現手機不見了
          ，我懷疑詹拿我手機，我透過朋友將詹找出來，在電玩店內阿斌打電話將
          詹叫出來，坐在車上駕駛座旁（阿斌開車）我坐在後座由車內拿出榔頭（
          放在駕駛座旁的後面），阿斌說要好好說，我說只希望手機還我。榔頭打
          到詹身上沒有流血。我們就在車上打。下車後在路上又打，詹拿掃把打將
          我牙齒打掉。我搶下掃把，詹跑走。阿斌載我去板橋市○○街店裡。晚上
          我與前女友庚○○去新莊市○○街牙科診療。謝長祐外號天祐，我打電話
          給謝將詹找出來，謝打電話給我說詹不敢出來害怕我會對他如何，我說不
          會對他如何，有一天約出來在板橋市○○路滿天星電玩店有謝、阿斌、我
          方有十人，計程車錢我替詹付。詹雖說手機會替我找，但無承認是他拿的
          。他看過這把槍。槍被查獲時我已借給別人放在新莊加油站。我帶警察去
          查獲的（因林口小胖對我說槍放在何處）。槍查獲時，警察對我說有人咬
          我盜匪，警問己○○是誰？我那時尚不知己○○就是詹，我只知阿龍。」
          （見甲○九十一年三月十三日訊問筆錄）等語，又稱：「在我、己○○打
          架之後，我才請壬○○將己○○拐出來，我在電玩店當時有五、六個人在
          場。乙○○可證我手機被拿的當天，詹去兩次，第一次沒叫醒我，第二次
          叫醒我時詹說將我叫醒後說吳叫詹來叫我的，但叫我做什麼我不知；我發
          現手機不見了，就騎車到四維路電玩店，質問，先遇到吳，我問阿龍在何
          處？吳說詹在電玩店，我叫吳將詹叫出來，我在吳車上，一出來我就以車
          上榔頭敲下去，詹說是吳害的，吳將我手拉住，將榔頭搶過去，我與詹在
          車上再打打到車下，詹拿一支杉木類似掃把，我空手，詹一直打，把我三
          根牙齒打斷」（見甲○九十一年五月十六日訊問筆錄）等語，故被告之前
          去找告訴人，就其主觀上以言，已經其間懷疑爭執，進而打架，芥蒂已深
          ，並無疑問。
        2.證人【即告訴人】己○○證稱：「（對偵查卷第十一頁照片有何意見？提
          示）戊○○，算剛認識的朋友，八十九年認識，一個叫辛○○帶陳來我租
          屋的地方來吸食安非他命。在此之前我並不認識陳。（對偵查卷第十二、
          十三頁照片有何意見？提示）我與陳認識陳當天帶來我住的地方，當時我
          並不知是槍，之後要去北投，陳拿給我，我覺得重重的，我問，陳說裡面
          是一把手槍，到了北投他朋友家陳才拿出來給我看。（與戊○○有糾紛？
          ）之前（八十九年）我與另一人丙○○【觀之甲○九十一年五月三日訊問
          筆錄足明邱某與派出所間之關係，進而，如後所述，就證人己○○就此所
          陳並非無的】去陳家找陳，因新海派出所員警找邱叫邱來找我一起去陳家
          找陳去新海派出所，故我與邱去陳家。當天到陳家敲門，陳開門，我說，
          但沒坐（他家沒有家具）不到五分鐘，我們講某某人找他，陳說不去。‧
          ‧‧因邱對警說陳有手槍，故警叫邱去找陳約到某地，邱不敢去，故邱找
          我一起去。隔天陳到我家說大哥大不見，說我拿的，我說他家裡面我有沒
          有進去，頂多只是在門口站一下而已，鐵門鎖著且是陳自己來開門的；並
          非如他所言有他家鑰匙，講完後兩人很不愉快，他走了之後不久一群人就
          過來將我帶到他住處。那一群人將我押到陳住處。陳進去將手槍拿出來說
          要命還是要大哥大？我走後在四維路頂好那邊打電玩出來又碰面，他說有
          錢打電玩不還大哥大。他將我錢拿去且說這些錢當作大哥大的錢。過幾天
          後，有一朋友『吳嘉賓』去頂好那邊電玩店叫我出來到陳車上，陳拿出該
          槍敲我。（有何補充？）陳有槍是事實。若和解的話，只要他道歉，請他
          將拿走我的錢還我就好。」（見甲○九十一年二月二十一日訊問筆錄）等
          語，因此觀之，證人己○○已知被告有槍，其後又因『檢舉』槍枝，以及
          手機情事，二者間，已有嫌隙，而其後見面時，在車上戊○○有以槍枝【
          又稱以榔頭敲打，詳如後述】敲證人情事。己○○復稱：「（阿斌？）應
          該是『乙○○』，當初就是被他由電玩店騙出來被被告以榔頭打。（對被
          告上開【同日訊問】所言有何意見？提示並告以要旨）我與丙○○去找被
          告，而非阿賓。一次去就喊他，新海派出所警員叫邱（他是新海派出所的
          線民）去找被告出來，邱不敢去，才找我一起去。我載邱去找被告。一直
          喊了一下子才來開門，邱問被告要否去哪裡哪裡？我根本沒有進去家中。
          事實上榔頭打到我肩膀。在車內打到車外，是有將被告門牙打掉。他誤會
          我拿他手機。（尚有何意見補充？）可和解的話我願意與被告和解。」（
          見甲○九十一年三月十三日訊問筆錄）等語，就此悉知，證人己○○曾經
          前去被告處所，其後被告因手機之事情與己○○發生爭執，在車上為被告
          以榔頭敲打，車上車下均有所爭執，與被告所陳糾紛之事，已屬相合，復
          與前述所陳係以槍枝敲打者，已有不一。
        3.證人己○○復以：「（八十九年九月二十一日事為何遲遲報案？）被海山
          分局查獲問我傷，嘴角也有傷，‧‧我說與被告戊○○發生事，乙○○打
          電話由電玩店叫我出來，戊○○誤會我與阿弟去他住處拿他手機，被告陳
          季虹叫吳由電玩店將我叫出來，叫出來後講沒兩句被被告戊○○拿榔頭打
          ，我在大馬路找到掃把抵抗，商家都有看到。（戊○○搶你五○○○元？
          ）他確實有向我拿此五○○○元，但是借的，海山分局員警說：「既然被
          告戊○○對你無情，你也不必對他有義」。係打之前向我借的，當時我被
          他打得無緣無故，所以我也咬他了。‧‧‧（如此嚴重事為何拖很久才報
          案？）係因我另案被查獲嘴角傷未痊癒，左手也抬不起來，被榔頭敲到的
          ，我才說的。（既打架衝突嚴重為何借五○○○元給他？）這是打架之前
          的事。會發衝突也是新海派出所員警‧‧‧叫阿弟要將被告戊○○引出來
          ，阿弟不敢去，阿弟才去找我一起去引被告戊○○出來；（有何補充？）
          他並沒有向我拿五○○○元，並沒有搶。請從輕發落他。本案可說是我引
          起的，也可說是新海派出所兩個員警引起的。阿弟來時我並不知阿弟是要
          將被告戊○○引出來這把槍。四維路是兩警員管區。（警訊中為何說成如
          此嚴重？）我並不知以盜匪移送，只知會以槍砲移送。筆錄並不是完全我
          說的，寫完後才拿給我簽名蓋章，筆錄寫完後才錄音。（見甲○九十一年
          五月二十二日訊問筆錄）等語，此一證述，亦與被告前陳衝突發生之情形
          相符。
        4.證人己○○於甲○審理時復稱以：「（對警訊、偵查中所言有何意見？提
          示並告以要旨）警訊當時是懷恨在心，當時是刑警教我說的。偵查中說他
  抵住我的頭，是因警訊中如此說。他誤會我，事情也過了。我不想害他。
          事實上他沒有持槍抵住我，沒有搶我。我沒有拿他手機還被他誤認拿他手
          機又與他打架也被他打到，心有不甘。都是沒有的事。‧‧‧那時因為懷
          恨在心所以說這些話。」（見甲○九十一年五月二十七日審判筆錄）等語
          ，是其於甲○審理時，雖明確表明並無此事，或有迴護被告之虞，然基於
          刑事證據法則以觀，告訴人逐步之證詞解放，甲○本於證詞審查結果，仍
          不足為被告不利益之認定。
        5.證人丁○○證稱：「（對八十九年十月十日警訊筆錄有何意見？提示並告
          以要旨）我製作的。之前我聽小隊長說有被人以槍押，己○○不知道是他
          自己過來或是經過小隊長找他過來分局的。我在分局三組製作筆錄。（槍
          ？）向檢察官聲請拘票拘戊○○，從家裡帶到分局，到分局後對他說是詹
          嘉龍告的，他說己○○認識，有糾紛後來找詹理論，他說有槍沒錯，但沒
          有拿槍押他。」（見甲○九十一年四月八日訊問筆錄）等語，是此證人傳
          聞至被告、告訴人雙方證詞所得而來，足見被告、告訴人間已有嫌隙，核
          與被告、告訴人如上所陳，並無不合之處，公訴就此，容或誤認。換言之
          ，已經初步可以確信告訴人之所以於案發後多時間內，方始為告訴提出之
          動機、目的等原因之所在。
        6.證人乙○○證稱：「（認識戊○○否？）我不知道。若是被「保麗龍」用
          掃把的棍子打斷牙齒的人，我就認識他。（己○○說戊○○有在你的車上
          拿鐵鎚打「保麗龍」？）沒有，也不曾在我車上拿出槍來把玩。（戊○○
          與「保麗龍」在你車上吵架時，所為何事？）戊○○問「保麗龍」有無偷
          拿他的手機，「保麗龍」說沒有。戊○○說只有他去過他家，為何他的手
          機不見了。後來他們二人就下車在路邊拿掃把在路邊打架，我後來有過去
          勸架。」（見甲○九十一年五月九日訊問筆錄）等語，因此，亦可確信被
          告與保麗龍間，有所嫌隙。
        7.證人乙○○又稱：「‧‧‧車內有打起來，我說若要打到車外打，他們到
          車外打‧‧‧，我原本不知他們兩人之間什麼事。我沒有叫保麗龍去找被
      告。我與被告在電玩店認識不久。被告來電玩店找我就是問我保麗龍在那
          裡。被告、保麗龍打架後，我在電玩店偶而有看到保麗龍。被告、保麗龍
          在談論誰拿手機，什麼事我不知，才說沒兩句話，他們就在我車上打起來
          ，保麗龍說被告搶保麗龍五○○○元，但據我所知保麗龍沒什麼錢，平時
          他都向我借一、兩百元，哪來的五○○○元。」（見甲○九十一年五月十
          六日訊問筆錄）等語，而『保麗龍」即係告訴人己○○，亦經證人乙○○
          指陳明確（見甲○九十一年五月二十二日訊問筆錄）。
    (二)、由上述告訴人、被告、證人之指、供、證述觀之，就所謂「案發時」，以及
        報案經過時程綜合觀察之，並經甲○多次訊問結果，告訴人所述，前後顯然
        有所不一，實已嚴重背離一般生活經驗法則，因之，可確信者，乃告訴人係
        因之前已經知悉被告有持有槍枝情事，遂藉興訟，應無疑問。
    (三)、尤以證人乙○○證稱被告戊○○與己○○間，有因手機一事，先在其車上發
        生嚴重毆打，而後又至車外互毆，因致嚴重傷害等情，亦為被告與告訴人所
        不否認，已詳如前述。因此，告訴人己○○，與被告顯已有嚴重之衝突情形
        ，應可確定，公訴人認為其間並無怨對（見八十九年十二月一日訊問筆錄）
        ，而認為無誣攀一節，稽之前述，公訴此一說法，已經難以成立。則告訴人
        （刑事程序上屬於證人地位）前後極度不一致之陳述，要非可採；另就告訴
        人為本案告訴之提出所具有之關聯性查悉，告訴人亦陳明係因手機一事而引
        起，而於警訊中經警詳實訊問結果，竟然隻字不提前述嚴重衝突之情形，反
        指為被六人強押情事，更可確信告訴所本動機、目的，並所指述之不一致性
        ，明顯可知。況且本件依告訴人所陳案發時間係八十九年九月間，何以迄至
        翌月十日方始提出告訴，又何以於其受此重大折磨而能忍氣吞聲，足認當時
        係因告訴人與被告間，因如上述存有怨隙關係，心有不甘，方出此策，應無
        庸疑，此觀之告訴人於偵查中供稱與被告並無任何糾紛，為公訴人採為信而
        有徵之指述，惟經甲○詳為調查結果，衝突怨對嚴重，故告訴人指述，應係
        挾怨，難認為真實。
八、告訴人對於被告犯行唯一之指訴，具有前述實質瑕疵，更無於客觀上足資確信之
    補強證據，進而，擔保指訴、證述之證明力，因之，各該指訴、證述，已難憑信
    。綜上，告訴所稱，有關被告犯行之指訴，實有嚴重瑕疵，真實性實並有待商榷
    ，難以遽信，因之，於刑事證據上，必須有其他客觀具體之補強證據足資擔保其
    指訴之真實性，始適於採為不利於被告認定之證據。故應以告訴人於甲○審理時
    所陳，以及被告由警偵訊暨於甲○多次之供述，前後一致且無瑕疵者，為屬可採
    。據上所述，公訴所指，顯已經著基於主觀推想，謂為無怨懟，而後推知告訴人
    所陳者為真實之臆測狀態，實不足證明被告有為妨害他人自由暨盜匪罪嫌之各該
    犯罪事證資料，且公訴所舉亦非可認已達法定之舉證責任，換言之，難認已有足
    為不利於被告犯罪事實認定之相當證據，告訴所陳，實屬渲染、誇大無實，無從
    使甲○達到確信為真實程度之心證。揆諸前揭，即不得遽為不利於被告之認定。
    此外，復查無其他積極證據，足以證明被告確有公訴所指此一部分犯行，不能證
    明被告此一部分之犯行，原應為其無罪之諭知，然此一部分，公訴人認為與前述
    經甲○判決有罪部分，具有裁判上一罪之關係，爰不另為無罪之諭知。另公訴所
    指涉被告觸犯懲治盜匪條例第五條第一項第一款之盜匪罪嫌，經查該條例雖於九
    十一年一月三十日已經廢止，然如上甲○論述，已不生刑法第二條第一項規定比
    較適用之問題，附此敘明。
據上論斷，應依刑事訴訟法第二百九十九條第一項前段，槍砲彈藥刀械管制條例第十
一條第四項，刑法第十一條前段、第四十七條、第四十二條第二項、第三十八條第一
項第一款，罰金罰鍰提高標準條例第二條，現行法規所定貨幣單位折算新臺幣條例第
二條，判決如主文。
本案經檢察官徐名駒到庭執行職務。
中      華      民      國    九  十  一    年    五    月  三  十  一  日
                              臺灣板橋地方法院刑事第六庭
                                      法  官  黎錦福
右正本證明與原本無異。
如不服本判決，應於判決送達後十日內向甲○提出上訴狀。
                                      書記官  戴尚榮
中      華      民      國    九  十  一    年    六    月      六      日
附錄本案論罪科刑法條全文：
槍砲彈藥刀械管制條例第十一條
未經許可，製造、販賣或運輸第四條第一項第一款所稱其他可發射金屬或子彈具有殺
傷力之各式槍砲者，處五年以上有期徒刑，併科新臺幣一千萬元以下罰金。
未經許可，轉讓、出租或出借前項所列槍砲者，處三年以上十年以下有期徒刑，併科
新臺幣七百萬元以下罰金。
意圖供自己或他人犯罪之用，而犯前二項之罪者，處無期徒刑或七年以上有期徒刑，
併科新臺幣一千萬元以下罰金。
未經許可，持有、寄藏或意圖販賣而陳列第一項所列槍砲者，處一年以上七年以下有
期徒刑，併科新臺幣七百萬元以下罰金。
第一項至第三項之未遂犯罰之。
